# 企业合并以外其他方式取得的长期股权投资

提问人：一笔勾销 时间：2011-05-12 16:47:59
与企业合并形成的长期股权投资的区别是什么？搞不懂啊！请哪位帮解释解释，谢谢

回答人：chenyiwei
在取得该项长期股权投资时，从投资方的合并报表层面看不构成企业合并交易的（即，并不因此而新取得对一项业务的控制权），例如：取得合营、联营企业的股权，或者取得不具有控制、共同控制或重大影响的长期股权投资；购买少数股权等。